臺灣板橋地方法院刑事判決             100年度易字第1027號
公  訴  人  臺灣板橋地方法院檢察署檢察官
被      告  蕭貴鴻
上列被告因違反毒品危害防制條例案件，經檢察官提起公訴（99
年度偵字第30687 號），本院判決如下：
    主    文
蕭貴鴻持有第三級毒品純質淨重二十公克以上，處有期徒刑捌月
。扣案第三級毒品愷他命參拾包（驗餘淨重合計二二點四九五二
公克、純質淨重合計二０點一八九五公克）及第三級毒品愷他命
壹包（驗餘淨重二二點七三００公克、純質淨重一八點一七一五
公克）均沒收之。
    事    實
一、蕭貴鴻前於民國99年間因犯持有第三級毒品純質淨重二十公
    克以上罪，經本院以99年度易字第1404號判處有期徒刑6 月
    確定（原曾諭知緩刑，惟該緩刑業經撤銷，且迄今尚未執行
    完畢，故於本案尚不構成累犯）。詎仍不知悔改，明知愷他
    命（Ketamine；俗稱K 他命）係毒品危害防制條例所列之第
    三級毒品，不得非法持有，竟仍基於持有第三級毒品之犯意
    ，於99年11 月11 日凌晨1 、2 時許，在臺北市○○○路首
    席酒店內，向姓名年籍不詳綽號小白之成年男子以新臺幣17
    ,000元之價格購得愷他命31包（其中30包驗餘淨重合計22.4
    952 公克、純質淨重合計20.1895 克；另1 包驗餘淨重22.7
    300 公克、純質淨重18.1715 公克）而持有之。嗣經警於99
    年11月13日17時50分許，在臺北縣土城市（嗣改制為新北市
    土城區○○○路322 號前查獲，並扣得上開愷他命31包，因
    而查悉上情。
二、案經臺北縣政府警察局（嗣改制為新北市政府警察局）報請
    臺灣板橋地方法院檢察署檢察官偵查起訴。
    理    由
一、上開犯罪事實，業據被告於警詢、偵訊及本院審理時自白不
    諱，並有自願受搜索同意書、搜索扣押筆錄扣押、查獲時所
    拍照片及交通部民用航空局航空醫務中心毒品鑑定書（偵字
    卷第11至14、17至24、45頁）附卷及前揭愷他命扣案為憑，
    堪認被告前揭自白與事實相符，堪信真實。本案事證明確，
    被告犯行洵堪認定。
二、核被告所為，係犯毒品危害防制條例第11條第5 項之持有第
    三級毒品純質淨重二十公克以上罪。次查被告前於99年間因
    犯持有第三級毒品純質淨重二十公克以上罪，經本院以99年
    度易字第1404號判處有期徒刑6 月，緩刑3 年確定，惟其後
    該緩刑業經撤銷，且迄今尚未執行完畢乙節，有本院前揭判
    決書及臺灣高等法院被告前案紀錄表附卷可稽，此於本案雖
    尚不構成累犯，但仍應列為量刑時素行之參考，兼衡其犯罪
    之動機目的，智識程度，持用第三級毒品之數量眾多，對社
    會秩序所生危害程度，及其犯後坦認犯行態度良好等一切情
    狀，量處如主文所示之刑。末按愷他命係毒品危害防制條例
    第2 條第2 項第3 款所定之第三級毒品，應認係違禁物。又
    販賣愷他命而被查獲，其所販賣之愷他命，係供實行販賣犯
    罪行為所使用之目的物，亦屬供犯罪所用之物。而供犯罪所
    用之物併具違禁物之性質者，因違禁物不問是否屬於犯罪行
    為人所有，均應宣告沒收，自應優先適用刑法第38條第1 項
    第1 款之規定（最高法院100 年度第3 次刑事庭會議參照）
    。同理，犯毒品危害防制條例第11條第5 項之持有第三級毒
    品純質淨重二十公克以上罪之行為人，其所持有之超量愷他
    命係供實行犯罪行為所使用之物，亦屬供犯罪所用之物，併
    具違禁物之性質，應依刑法第38條第1 項第1 款之規定沒收
    之。本案扣案物品31包經鑑驗後，確屬第三級毒品愷他命無
    訛，有交通部民用航空局航空醫務中心毒品鑑定書附卷可稽
    ，其外包裝31只因難與毒品析離，應視為一體，皆屬違禁物
    ，爰依刑法第38條第1 項第1 款諭知沒收（鑑驗用罄之毒品
    愷他命部分，因已滅失，自無庸再為沒收之諭知）。
據上論斷，應依刑事訴訟法第284 條之1 、第299 條第1 項前段
，毒品危害防制條例第11條第5 項，刑法第11條前段、第38條第
1 項第1 款，判決如主文。
本案經檢察官簡志祥到庭執行職務。
中    華    民    國   100    年    7     月    11    日
                  刑事第十二庭  法  官  楊明佳
以上正本證明與原本無異。
如不服本判決應於收受送達後10日向本院提出上訴書狀，並應敘
述具體理由；其未敘述上訴理由者，應於上訴期間屆滿後20日內
向本院補提理由書（均須按他造當事人之人數附繕本）「切勿逕
送上級法院」。
                                書記官  林金良
中    華    民    國   100    年    7     月    11    日
附錄法條：
毒品危害防制條例第11條
持有第一級毒品者，處3 年以下有期徒刑、拘役或新臺幣5 萬元
以下罰金。
持有第二級毒品者，處2 年以下有期徒刑、拘役或新臺幣3 萬元
以下罰金。
持有第一級毒品純質淨重十公克以上者，處1 年以上7 年以下有
期徒刑，得併科新臺幣1 百萬元以下罰金。
持有第二級毒品純質淨重二十公克以上者，處6 月以上5 年以下
有期徒刑，得併科新臺幣70萬元以下罰金。
持有第三級毒品純質淨重二十公克以上者，處3 年以下有期徒刑
，得併科新臺幣30萬元以下罰金。
持有第四級毒品純質淨重二十公克以上者，處1 年以下有期徒刑
，得併科新臺幣10萬元以下罰金。
持有專供製造或施用第一級、第二級毒品之器具者，處1 年以下
有期徒刑、拘役或新臺幣1 萬元以下罰金。